{"present": {"1 Singular": {"Affirmative": "borraim", "Question": "an mborraim?", "Negative": "n\u00ed bhorraim"}, "2 Singular": {"Affirmative": "borrann t\u00fa", "Question": "an mborrann t\u00fa?", "Negative": "n\u00ed bhorrann t\u00fa"}, "3 Singular": {"Male": {"Affirmative": "borrann s\u00e9", "Question": "an mborrann s\u00e9?", "Negative": "n\u00ed bhorrann s\u00e9"}, "Female": {"Affirmative": "borrann s\u00ed", "Question": "an mborrann s\u00ed?", "Negative": "n\u00ed bhorrann s\u00ed"}}, "1 Plural": {"Compressed": {"Affirmative": "borraimid", "Question": "an mborraimid?", "Negative": "n\u00ed bhorraimid"}, "Extended": {"Affirmative": "borrann muid", "Question": "an mborrann muid?", "Negative": "n\u00ed bhorrann muid"}}, "2 Plural": {"Affirmative": "borrann sibh", "Question": "an mborrann sibh?", "Negative": "n\u00ed bhorrann sibh"}, "3 Plural": {"Affirmative": "borrann siad", "Question": "an mborrann siad?", "Negative": "n\u00ed bhorrann siad"}, "Passive": {"Affirmative": "borrtar", "Question": "an mborrtar?", "Negative": "n\u00ed bhorrtar"}}, "future": {"1 Singular": {"Affirmative": "borrfaidh m\u00e9", "Question": "an mborrfaidh m\u00e9?", "Negative": "n\u00ed bhorrfaidh m\u00e9"}, "2 Singular": {"Affirmative": "borrfaidh t\u00fa", "Question": "an mborrfaidh t\u00fa?", "Negative": "n\u00ed bhorrfaidh t\u00fa"}, "3 Singular": {"Male": {"Affirmative": "borrfaidh s\u00e9", "Question": "an mborrfaidh s\u00e9?", "Negative": "n\u00ed bhorrfaidh s\u00e9"}, "Female": {"Affirmative": "borrfaidh s\u00ed", "Question": "an mborrfaidh s\u00ed?", "Negative": "n\u00ed bhorrfaidh s\u00ed"}}, "1 Plural": {"Compressed": {"Affirmative": "borrfaimid", "Question": "an mborrfaimid?", "Negative": "n\u00ed bhorrfaimid"}, "Extended": {"Affirmative": "borrfaidh muid", "Question": "an mborrfaidh muid?", "Negative": "n\u00ed bhorrfaidh muid"}}, "2 Plural": {"Affirmative": "borrfaidh sibh", "Question": "an mborrfaidh sibh?", "Negative": "n\u00ed bhorrfaidh sibh"}, "3 Plural": {"Affirmative": "borrfaidh siad", "Question": "an mborrfaidh siad?", "Negative": "n\u00ed bhorrfaidh siad"}, "Passive": {"Affirmative": "borrfar", "Question": "an mborrfar?", "Negative": "n\u00ed bhorrfar"}}, "past": {"1 Singular": {"Affirmative": "bhorr m\u00e9", "Question": "ar bhorr m\u00e9?", "Negative": "n\u00edor bhorr m\u00e9"}, "2 Singular": {"Affirmative": "bhorr t\u00fa", "Question": "ar bhorr t\u00fa?", "Negative": "n\u00edor bhorr t\u00fa"}, "3 Singular": {"Male": {"Affirmative": "bhorr s\u00e9", "Question": "ar bhorr s\u00e9?", "Negative": "n\u00edor bhorr s\u00e9"}, "Female": {"Affirmative": "bhorr s\u00ed", "Question": "ar bhorr s\u00ed?", "Negative": "n\u00edor bhorr s\u00ed"}}, "1 Plural": {"Compressed": {"Affirmative": "bhorramar", "Question": "ar bhorramar?", "Negative": "n\u00edor bhorramar"}, "Extended": {"Affirmative": "bhorr muid", "Question": "ar bhorr muid?", "Negative": "n\u00edor bhorr muid"}}, "2 Plural": {"Affirmative": "bhorr sibh", "Question": "ar bhorr sibh?", "Negative": "n\u00edor bhorr sibh"}, "3 Plural": {"Compressed": {"Affirmative": "bhorr siad", "Question": "ar bhorr siad?", "Negative": "n\u00edor bhorr siad"}, "Extended": {"Affirmative": "bhorradar", "Question": "ar bhorradar?", "Negative": "n\u00edor bhorradar"}}, "Passive": {"Affirmative": "borradh", "Question": "ar borradh?", "Negative": "n\u00edor borradh"}}, "condi": {"1 Singular": {"Affirmative": "bhorrfainn", "Question": "an mborrfainn?", "Negative": "n\u00ed bhorrfainn"}, "2 Singular": {"Affirmative": "bhorrf\u00e1", "Question": "an mborrf\u00e1?", "Negative": "n\u00ed bhorrf\u00e1"}, "3 Singular": {"Male": {"Affirmative": "bhorrfadh s\u00e9", "Question": "an mborrfadh s\u00e9?", "Negative": "n\u00ed bhorrfadh s\u00e9"}, "Female": {"Affirmative": "bhorrfadh s\u00ed", "Question": "an mborrfadh s\u00ed?", "Negative": "n\u00ed bhorrfadh s\u00ed"}}, "1 Plural": {"Compressed": {"Affirmative": "bhorrfaimis", "Question": "an mborrfaimis?", "Negative": "n\u00ed bhorrfaimis"}, "Extended": {"Affirmative": "bhorrfadh muid", "Question": "an mborrfadh muid?", "Negative": "n\u00ed bhorrfadh muid"}}, "2 Plural": {"Affirmative": "bhorrfadh sibh", "Question": "an mborrfadh sibh?", "Negative": "n\u00ed bhorrfadh sibh"}, "3 Plural": {"Compressed": {"Affirmative": "bhorrfaid\u00eds", "Question": "an mborrfaid\u00eds?", "Negative": "n\u00ed bhorrfaid\u00eds"}, "Extended": {"Affirmative": "bhorrfadh siad", "Question": "an mborrfadh siad?", "Negative": "n\u00ed bhorrfadh siad"}}, "Passive": {"Affirmative": "bhorrfa\u00ed", "Question": "an mborrfa\u00ed?", "Negative": "n\u00ed bhorrfa\u00ed"}}, "imper": {"1 Singular": {"Affirmative": "borraim!", "Negative": "n\u00e1 borraim!"}, "2 Singular": {"Affirmative": "borr!", "Negative": "n\u00e1 borr!"}, "3 Singular": {"Male": {"Affirmative": "borradh s\u00e9!", "Negative": "n\u00e1 borradh s\u00e9!"}, "Female": {"Affirmative": "borradh s\u00ed!", "Negative": "n\u00e1 borradh s\u00ed!"}}, "1 Plural": {"Compressed": {"Affirmative": "borraimis!", "Negative": "n\u00e1 borraimis!"}, "Extended": {"Affirmative": "borradh muid!", "Negative": "n\u00e1 borradh muid!"}}, "2 Plural": {"Affirmative": "borraig\u00ed!", "Negative": "n\u00e1 borraig\u00ed!"}, "3 Plural": {"Compressed": {"Affirmative": "borraid\u00eds!", "Negative": "n\u00e1 borraid\u00eds!"}, "Extended": {"Affirmative": "borradh siad!", "Negative": "n\u00e1 borradh siad!"}}, "Passive": {"Affirmative": "borrtar!", "Negative": "n\u00e1 borrtar!"}}, "pastConti": {"1 Singular": {"Affirmative": "bhorrainn", "Question": "an mborrainn?", "Negative": "n\u00ed bhorrainn"}, "2 Singular": {"Affirmative": "bhorrt\u00e1", "Question": "an mborrt\u00e1?", "Negative": "n\u00ed bhorrt\u00e1"}, "3 Singular": {"Male": {"Affirmative": "bhorradh s\u00e9", "Question": "an mborradh s\u00e9?", "Negative": "n\u00ed bhorradh s\u00e9"}, "Female": {"Affirmative": "bhorradh s\u00ed", "Question": "an mborradh s\u00ed?", "Negative": "n\u00ed bhorradh s\u00ed"}}, "1 Plural": {"Compressed": {"Affirmative": "bhorraimis", "Question": "an mborraimis?", "Negative": "n\u00ed bhorraimis"}, "Extended": {"Affirmative": "bhorradh muid", "Question": "an mborradh muid?", "Negative": "n\u00ed bhorradh muid"}}, "2 Plural": {"Affirmative": "bhorradh sibh", "Question": "an mborradh sibh?", "Negative": "n\u00ed bhorradh sibh"}, "3 Plural": {"Compressed": {"Affirmative": "bhorraid\u00eds", "Question": "an mborraid\u00eds?", "Negative": "n\u00ed bhorraid\u00eds"}, "Extended": {"Affirmative": "bhorradh siad", "Question": "an mborradh siad?", "Negative": "n\u00ed bhorradh siad"}}, "Passive": {"Affirmative": "bhorrta\u00ed", "Question": "an mborrta\u00ed?", "Negative": "n\u00ed bhorrta\u00ed"}}, "subj": {"1 Singular": {"Affirmative": "go mborra m\u00e9", "Negative": "n\u00e1r bhorra m\u00e9"}, "2 Singular": {"Affirmative": "go mborra t\u00fa", "Negative": "n\u00e1r bhorra t\u00fa"}, "3 Singular": {"Male": {"Affirmative": "go mborra s\u00e9", "Negative": "n\u00e1r bhorra s\u00e9"}, "Female": {"Affirmative": "go mborra s\u00ed", "Negative": "n\u00e1r bhorra s\u00ed"}}, "1 Plural": {"Compressed": {"Affirmative": "go mborraimid", "Negative": "n\u00e1r bhorraimid"}, "Extended": {"Affirmative": "go mborra muid", "Negative": "n\u00e1r bhorra muid"}}, "2 Plural": {"Affirmative": "go mborra sibh", "Negative": "n\u00e1r bhorra sibh"}, "3 Plural": {"Affirmative": "go mborra siad", "Negative": "n\u00e1r bhorra siad"}, "Passive": {"Affirmative": "go mborrtar", "Negative": "n\u00e1r bhorrtar"}}, "verbal noun": "borradh", "verbal adjective": "borrtha"}